臺灣屏東地方法院刑事判決　　　　　　　　　　　　　九十三年度訴字第七九九號
　　公　訴　人　臺灣屏東地方法院檢察署檢察官
　　被　　　告　甲○○　男　二.
右列被告因違反毒品危害防制條例案件，經檢察官提起公訴（九十三年度毒偵字第一
六六０號），及移送併案審理（九十三年度毒偵字第一八０三號），本院裁定適用簡
式審判程序，判決如左：
     主  文
甲○○連續施用第一級毒品，處有期徒刑捌月，扣案之第一級毒品海洛因含袋重零點
捌貳公克沒收銷燬之；又連續施用第二級毒品，處有期徒刑肆月，扣案之第二級毒品
甲基安非他命含袋重參點肆公克沒收銷燬之；應執行有期徒刑拾月，緩刑貳年，扣案
之第一級毒品海洛因含袋重零點捌貳公克、第二級毒品甲基安非他命含袋重參點肆公
克均沒收銷燬之。
     事  實  及  理  由
一、本院認定被告連續施用第一級、第二級毒品之犯罪事實、理由、證據及論罪科刑
    所應適用之法條，除引用起訴書（如附件）之記載外，另更正及補充如下：（一
    ）起訴書事實欄第六行「不詳處所」、第七行「安非他命」、第九行「驗後淨重
    ０點０六公克」，分別應更正為「在其位於屏東縣南州鄉○○村○○路二二號住
    處內」、「甲基安非他命（公訴人誤繕為安非他命，見卷附行政院衛生署管制藥
    品管理局九十三年十一月二日管檢字第０九三００一０四九九號函）」、及「含
    袋重０點五八公克」等語。（二）被告基於同一之施用第一級、第二級毒品之概
    括犯意，自起訴書所指施用第一級、第二級之時間後，至九十三年八月八日凌晨
    五時許回溯七十二小時內之某時許止，在前址內，以將海洛因摻入香菸內，再以
    火點燃、吸食煙霧之方式，及以將甲基安非他命置於鋁箔紙上，再以火燒烤後，
    吸食濃霧之方式（起訴書所載部分，亦係以上開方式），分別施用第一級毒品海
    洛因、第二級毒品甲基安非他命多次，嗣為警於九十三年八月八日凌晨五時許，
    在同縣東港鎮○○路「大東港釣蝦場前」查獲，並在其所駕駛之車號七一二六—
    ＪＰ號自用小客車前置物箱內起獲第一級毒品海洛因含袋重０點二四公克、在前
    乘客座車門旁起獲第二級毒品甲基安非他命含袋重三點四公克；上開各情，業據
    被告於本院審理時坦承不諱，復有前揭查獲物品扣案可稽，且扣案之白色粉末，
    經公訴人送請法務部調查局檢驗結果，確係第一級毒品海洛因無訛，有該局九十
    三年九月十五日調科壹字第二四０００三二六一號鑑定通知書一紙在卷可稽，而
    扣案之白色晶體，經查獲員警以聯勤二０四廠製造之煙毒品檢驗Ａ包試劑檢驗結
    果，亦確係第二級毒品甲基安非他命無誤，有屏東縣警察局東港分局查獲涉嫌毒
    品危害防制條例毒品初步檢驗報告單一紙附卷可參；又被告為警查獲所採集之尿
    液，經公訴人送請長榮大學鑑定結果，呈嗎啡及甲基安非他命陽性反應，有該校
    九十三年十月七日確認報告一紙附卷可憑，堪認被告上開不利於己，確與事實相
    符，應可採信，被告此部分犯行洵堪認定。（三）被告持有第一級、第二級毒品
    之行為，分應為施用之高度行為所吸受，均不另論罪。（四）被告先後多次施用
    第一級、第二級毒品之行為，時間緊接，所犯罪名相同，顯係出於概括之犯意為
    之，均為連續犯，爰各依刑法第五十六條之規定以一罪論，並加重其刑。（五）
    被告所犯上開二罪間，犯意個別、行為互異，應分論併罰。（六）公訴人雖未就
    被告自起訴書所載時日後之犯行，提起公訴，惟被告此部分之犯行，核與已起訴
    之部分，有連續犯之裁判上一罪關係，為起訴效力所及，本院自應併予審理。
二、爰審酌被告犯罪後坦承犯行，於本院審理時悔意殷殷，態度尚佳，且施用毒品僅
    戕害被告個人之身心，並未對社會造成實際上之危害，並其因患有雙極性情感異
    常，於九十三年十月十四日，即至天仁醫院住院診治，至今未再施用毒品，業經
    證人賴麗惇於本院審理時證述屬實，復有該院診斷證明書一紙在卷可參，及其犯
    罪之手段、動機等一切情狀，量處如主文所示之刑，並定其應執行刑。另被告未
    曾受有期徒刑以上刑之宣告，此有臺灣屏東地方法院檢察署刑案資料查註紀錄表
    及臺灣高等法院被告全國前案紀錄表各一紙附卷可佐，且其現患有精神疾病，正
    本院綜核各情認上開有期徒刑之宣告，已足策其自新，所宣告之刑，以暫不執行
    為適當，併依法諭知緩刑二年，用啟自新。扣案之海洛因合計含袋重０點八二公
    克、甲基安非他命含袋重三點四公克，分係毒品危害防制條例所規定之第一級、
    第二級毒品，均應依同條例第十八條第一項前段規定，予以均沒收銷燬之（毒品
    之包裝，因分別含有不可析離之第一級毒品海洛因、第二級毒品甲基安非他命，
    自應分別視為第一級毒品海洛因、第二級毒品甲基安非他命，併予宣告沒收銷毀
    之）。
據上論斷，應依刑事訴訟法第二百九十九條第一項前段、第二百七十三條之一第一段
，毒品危害防制條例第十條第一項、第二項、第十八條第一項前段，刑法第十一條、
第五十六條、第五十一條第五款、第七十四條第一款，判決如主文。
本案經檢察官林津鋒到庭執行職務。
中　　　華　　　民　　　國　　九十三　　年　　 十一 　　月　　 十七 　　日
                                      臺灣屏東地方法院刑事第一庭
                                          法  官  林世民
右正本證明與原本無異。
如不服本判決應於收受本判決送達後十日內向本院提出上訴書狀，其未敘述上訴理由
者，並得於提起上訴後十日內向本院補提理由書狀（均須按他造當事人之人數附繕本
 ）「切勿逕送上級法院」
                                          書記官  張儷薾
中　　　華　　　民　　　國　　九十三　　年　　 十一 　　月　　 十七 　　日
附錄論罪科刑法條：
毒品危害防制條例第十條
施用第一級毒品者，處六月以上五年以下有期徒刑。
施用第二級毒品者，處三年以下有期徒刑。
